【裁判字號】    92,交抗,58
【裁判日期】    920423
【裁判案由】    聲明異議
【裁判全文】
臺灣高等法院臺南分院刑事裁定              九十二年度交抗字第五八號    Ｃ
      抗  告  人  甲  ○  ○
右列抗告人因聲明異議案件，不服臺灣台南地方法院中華民國九十二年二月二十一日
裁定（九十一年度交聲字第五０七號）提起抗告，本院裁定如左：
      主      文
抗告駁回。
      理      由
一、本件抗告意旨略以：本件被舉發違規處，係抗告人甲○○自宅後院（衛國街一一
    四巷三五號）面對林森路二段一九二巷二四弄，東門國宅建築時所保留一小塊凹
    行空地，絕非原裁定所認定之道路、騎樓、或可供行人行走之道路，同巷弄內緊
    鄰衛國教會之圍牆可資證明，抗告人擺放桌子位置、也並未超越圍牆線。林森路
    二段一九二巷二四弄與衛國街一一二巷兩者相距百米，而且中間還間隔衛國街一
    一四巷，況且衛國街一一二巷與一一四巷係東西走向，而林森路一九二巷二十四
    弄為南北走向，原裁定竟誤認林森路二段一九二巷二四弄與衛國街一一二巷兩者
    相連接為同一巷弄，又本件原舉發單位為「警一分局東門派出所」、舉發地點為
    「林森路二段一九二巷二四弄」，但告發單與警一分局裁決書上卻記載為「警一
    分局東寧派出所」及「衛國街一一二巷」，且本件抗告人並無任何物品被沒入，
    而裁決書與原裁定均認為有「代管物件被沒入」，足見原裁定確有違法之處，爰
    請求撤銷原裁定等語。
二、按有利用道路為工作場所情形者，除責令行為人即時停止並消除障礙外，處行為
    人或其雇主新臺幣一千二百元以上二千四百元以下罰鍰，道路交通管理處罰條例
    第八十二條第一項第三款定有明文。經查，本件抗告人甲○○有於民國（下同）
    九十一年五月三日十時許，在台南市○○路○段一九二巷二四弄內，利用該處車
    道兩旁可供行人行走之地面道路做為工作場所，擺設桌椅陳列雜貨販賣營利之事
    實，業具本件舉發員警王本立在原審證稱：「、、、因為該巷弄很狹窄，當時異
    議人（即抗告人）擺攤地點是在人行道上而且已經妨害道路車輛行駛，我有先告
    誡請他移開，因為異議人不移開所以我才將之告發」等語為證（見原審九十二年
    一月十四日訊問筆錄），並經抗告人自承：「（問：你有無於九十一年五月三日
    上午十時許，在台南市○○街一一二巷內擺地攤？）有，我在該處擺攤賣綠豆、
    麻油、土豆等。」等語（見原審卷第二五頁），復有有台南市警察局南市警交字
    第Ｓ00000000號舉發違反道路交通管理事件通知單一紙（見原審卷第三
    六頁）及抗告人所提出照片二紙（見原審卷第四頁）在卷可憑，足堪認定，抗告
    人有利用道路為工作場所之違規事實。
三、抗告人雖辯稱：其僅係在自宅門前擺攤，並無佔用道路或影響交通之情事云云。
    惟按所謂「道路」，係指公路、街道、巷衖、廣場、騎樓、走廊或其他供公眾通
    行之地方而言，道路交通管理處罰條例第三條第一款定有明文，又道路交通管理
    處罰條例第八十二條第一項第三款，亦不以「有影響交通」為要件，只要利用道
    路為工作場所即為違反該條規定，而查抗告人前開擺攤販賣雜貨之地點既為公用
    巷弄地面，則該設攤處自屬「道路」，從而抗告人即係利用「道路」為工作場所
    無訛，自不因該處是否為其自宅門前或已否影響人車通行而有差別，抗告人此部
    分抗辯，難認可採。抗告人又抗辯：原裁決處分之舉發單位，將「警一分局東門
    派出所」誤載為「警一分局東寧派出所」，將違規地點「林森路二段一九二巷二
    四弄」誤載為「衛國街一一二巷」，該處分顯有瑕疵云云，然查，經原審訊問本
    件舉發員警王本立為何將違規地點記載為「衛國街一一二巷」，該員警供陳：現
    場違規地點應為林森路二段一九二巷二四弄，因為衛國街一一二巷與林森路二段
    一九二巷二四弄相連成一條巷弄，方會記載成「衛國街一一二巷」等語，而抗告
    人亦自承：當日有於該地點擺地攤之違規事實，是以值勤員警將違規地點誤載為
    「衛國街一一二巷」應係筆誤，且「警一分局東門派出所」誤載為「警一分局東
    寧派出所」亦為一明顯筆誤，然此等文字上之誤載，實無礙抗告人上開違規行為
    。
四、綜上所述，本件抗告人於前開時、地，有利用道路為工作場所之事實，既可認定
    ，則原處分機關即台南市警察局第一分局引用前開道路交通管理處罰條例第八十
    二條第一項第三款規定，裁處異議人罰鍰新臺幣二千四百元，此部分於法並無不
    合，惟該款並無如同條第二項就違反第一款、第八款時設有可得沒入之規定，從
    而原處分機關另裁處「暨代保管物件沒入」，此部分顯有未洽，應予撤銷。故原
    審爰依道路交通案件處理辦法第二十條規定，將原處分撤銷，並另為「甲○○利
    用道路為工作場所，處罰緩新台幣二千四百元」之諭知，經核，其認事用法均無
    違誤，抗告人猶執前詞，提起本件抗告，並無理由，應予駁回。
據上論結，應依道路交通案件處理辦法第二十六條、刑事訴訟法第四百十二條，裁定
如主文。
中    華    民    國      九十二      年      四      月      二十三    日
                                  臺灣高等法院臺南分院刑事第六庭
                                      審判長法官  楊    明    章
                法官  戴    勝    利
                                            法官  顏    基    典
右正本證明與原本無異。
不得再抗告。
                                      法院書記官  呂    嘉    文
中    華    民    國      九十二      年      四      月      二十四    日


司法院資訊處製作；財團法人民間司法改革基金會備份。
